【裁判字號】    89,上易,3166
【裁判日期】    891026
【裁判案由】    竊盜
【裁判全文】
臺灣高等法院刑事判決                      八十九年度上易字第三一六六號
    上  訴  人  甲○○
    即  被  告
右上訴人因竊盜案件，不服臺灣桃園地方法院八十九年度易字第七四０號，中華民國
八十九年五月九日第一審判決（起訴案號：臺灣桃園地方法院檢察署八十九年度偵字
第二二九二號），提起上訴，本院判決如左：
    主      文
上訴駁回。
    事實及理由
一、本案經本院審理結果，認第一審以上訴人即被告甲○○犯刑法第三百二十一條第
    一項第三款攜帶兇器竊盜罪，判處有期徒刑八月，認事用法及量刑均無不當，應
    予維持，並引用第一審判決書記載之事實、證據及理由（如附件）。
二、被告雖以渠認為玻璃係他人拆除後丟棄之物品，始持其所有之鐵鎚、螺絲起子及
    電動螺絲起子將之卸下，且渠進入建築物之後，曾有一戴眼鏡之男子向渠表示，
    若欲拾撿玻璃，最好利用白天時前往，認其並無竊盜之意圖而提起上訴。惟查，
    被告係初次經過桃園縣龜山鄉○○路○段三五一號緯強企業有限公司，因見該建
    築物處於拆除狀態始行進入，其所卸取之玻璃，則係連框靠於建築物二樓之牆壁
    ，業據被告於本院調查及審理時供述明確，是核其所拆卸之玻璃，顯與一般他人
    棄置物品之情形不同；再查，被告拆卸玻璃當日，曾有一名戴眼鏡之男子向被告
    表示快點離開，並未叫彼等拆卸玻璃，業為被告於原審供述明確，且共同被告郭
    國權於原審亦供稱渠等搬玻璃時並未經公司人員同意無訛，自不能證明被告確係
    經他人同意彼等卸取該建築物之玻璃。綜上事證，被告所為誤認玻璃為他人丟棄
    物品之辯解，核與事實即屬不符，其執上開理由提起上訴，為無理由，應予駁回
    。
據上論斷，應依刑事訴訟法第三百七十三條、第三百六十八條判決如主文。
本案經檢察官吳慎志到庭執行職務。
中    華    民    國    八十九    年      十        月     二十六       日
                          臺灣高等法院刑事第十七庭
                              審判長法  官  陳  正  雄
                                    法  官  許  錦  印
                                    法  官  林  勤  純
右正本證明與原本無異。
不得上訴。
                                    書記官  賴思  華
中    華    民    國    八十九    年      十        月     三十一       日
附錄：本案論罪科刑法條全文
刑法第三百二十一條第一項第三款：
犯竊盜罪而有左列情形之一者，處六月以上五年以下有期徒刑：
三、攜帶兇器而犯之者。
附件：
臺灣桃園地方法院刑事判決                          八十九年度易字第七四號
    公  訴  人  臺灣桃園地方法院檢察署檢察官
    被      告  甲○○  男三十五歲（民國○○○年○月○○○日生）
                        住台北市○○區○○里○○路○段三三四巷二弄七號二樓
                        身分證統一編號：Ｚ000000000號
    被      告  郭國權  男二十六歲（民國○○○年○月○○○日生）
                        住台北市○○區○○路二段三一三巷二號二樓
                        身分證統一編號：Ｚ000000000號
右列被告因竊盜案件，經檢察官提起公訴（八十九年度偵字第二二九二號），本院判
決如左：
    主  文
甲○○共同攜帶兇器竊盜，累犯，處有期徒刑捌月。
郭國權共同攜帶兇器竊盜，處有期徒刑柒月，緩刑貳年。
扣案鐵鎚、螺絲起子、電動螺絲起子各壹支，均沒收。
    事  實
一、甲○○曾有竊盜、違反麻醉藥品管理條例、違反藥事法、恐嚇等多項前科，其中
    於民國八十四年間，因違反麻醉藥品管理條例案件，經台灣台北地方法院以八十
    四年度易字第三四一○號判處有期徒刑七月，嗣經台灣高等法院於八十四年十一
    月十日再以八十四年度上易字第五二一九號駁回上訴確定。另違反藥事法案件，
    亦經台灣台北地方法院以八十五年度易字第一○○八號判處有期徒刑八月，於八
    十五年五月十八日確定。其後，台灣台北地方法院於八十五年七月三十日，又以
    八十五年度聲字第六五二號就上述二確定判決裁定定其應執行之刑為有期徒刑一
    年一月後，甲○○乃八十五年六月八日入監服刑，而於八十六年六月十四日縮刑
    期滿執行完畢，詎猶不知悔改，因從事玻璃修理工作每片可得新台幣（下同）三
    百元之利潤，竟與友人郭國權基於為自己不法所有之共同犯意聯絡，於八十九年
    二月二日晚上十一時三十分許，共乘甲○○所有之車號ＤＦ七○八三號自用小貨
    車，前往位於桃園縣龜山鄉○○路○段三五一號緯強企業有限公司（下稱緯強公
    司），由郭國權在外把風，甲○○攜帶其所有之客觀上對人之生命、身體具有危
    險性，足供凶器使用之鐵鎚、螺絲起子、電動螺絲起子各一支，進入現無人居住
    其內之緯強公司二樓（侵入住宅部分未經告訴），先利用前揭工具卸下該公司二
    樓之窗戶玻璃十扇（價值共約三千元），而將之置於實力支配之下，旋為警當場
    查獲，並扣得甲○○所有用以供竊盜之鐵鎚、螺絲起子、電動螺絲起子各一枝。
二、案經桃園縣警察局龜山分局報請台灣桃園地方法院檢察署檢察官偵查起訴。
    理  由
一、訊據被告甲○○、郭國權二人固坦承攜帶電動螺絲起子等物，共乘自用小貨車前
    往緯強公司上址搬運窗戶玻璃等情不諱，惟均矢口否認有何竊盜犯行，被告甲○
    ○辯稱：先前伊有經過該公司，有一戴眼鏡之男子告知可去該處撿玻璃，並非行
    竊，且伊雖有至該公司二樓，但並未自二樓窗戶將玻璃卸下云云，另被告郭國權
    亦辯稱：其以為該批玻璃是他人不要的云云。然查，右揭犯罪事實，業據證人即
    緯強公司員工乙○○指訴綦詳，質之被告郭國權於本院審理時亦供稱：「張（永
    勝）有進二樓搬玻璃，這公司沒有大門，我知那不是我們的東西，玻璃尚有一部
    分在樓上，尚未搬下來，那是公司窗戶玻璃，張將之拆下來，我不知張以何方式
    拆下來，他進入公司時帶自動退螺絲之機械（按即指電動螺絲起子）及起子與鐵
    鎚，玻璃約三尺長、一尺半寬，長約九十公分，寬約四十五公分。張有拆玻璃。
    ．．．現場無人居住，我們去搬玻璃是因我是張之學徒，車子經過緯強公司我們
    就下去拆玻璃了。玻璃均是完整的。」等語（見本院八十九年四月二十五日審判
    筆錄），核與被告甲○○於警訊時所供：「我係拿取我平日工作所用之鐵鎚、螺
    絲起子、電動螺絲起子各一支進入該公司內之二樓竊取這些玻璃，後至一樓樓梯
    處，而我朋友和我在一起，他係負責替我看前看後之動靜。」等語相符（見臺灣
    桃園地方法院檢察署八十九年度偵字第二二九二號偵查卷第四頁反面），另參諸
    被告郭國權於本院審理時所稱：其於案發前每日均隨甲○○學習玻璃生意，之前
    均未到過桃園，當日甲○○有敲下玻璃很大聲等情，以及被告甲○○所供：「我
    被抓到當日有看到戴眼鏡之人說叫我們快點離開，沒叫我們拆。」等語（均見本
    院八十九年四月二十五日審判筆錄），足徵被告等於案發前並未到過緯強公司上
    址，自不可能事先獲得被告甲○○所稱該公司人員同意渠等搬運玻璃之允諾，而
    係被告二人基於不法所有意圖，擅自進入緯強公司，推由被告甲○○以如事實欄
    所載之工具自二樓窗框上卸下玻璃，移入渠等實力支配範圍內，甚為明灼，被告
    等所辯要屬臨訟諉責之詞，尚難採信。此外，並有贓物領據一紙附卷及如事實欄
    所載之工具扣案可稽，本件事證明確，被告二人犯行均洵堪認定，應予依法論科
    。
二、按刑法第三百二十一條第一項第三款之攜帶兇器，乃指行為人攜帶兇器有行兇之
    可能，客觀上具有危險性，至其主觀上有無持以行兇或反抗之意思，尚非所問，
    查本件被告甲○○、郭國權竊盜，由被告甲○○攜帶鐵鎚、螺絲起子、電動螺絲
    起子各一支，雖係供行竊之工具，惟客觀上仍足對人之身體、生命構成威脅，而
    應成立攜帶兇器竊盜罪。故核被告二人所為，均係犯刑法第三百二十一條第一項
    第三款之攜帶兇器竊盜罪。被告二人就前述攜帶兇器竊盜犯行，有犯意之聯絡與
    行為之分擔，為共同正犯。又被告甲○○前有如事實欄所載之犯罪前科，此有台
    灣桃園地方法院檢察署刑案資料查註紀錄表及台灣高等法院被告全國前案紀錄表
    各一份存卷可按，其於刑之執行完畢後五年內再犯本件有期徒刑以上之罪，為累
    犯，應依法加重其刑。爰審酌被告甲○○有多項犯罪前科，而被告郭國權則素行
    尚稱良好，並審酌渠等犯罪之動機、目的、手段、竊盜所得財物之價值非鉅、犯
    罪後態度等一切情狀，各量處如主文所示之刑，以示懲儆。末查，被告郭國權未
    曾受有期徒刑以上刑之宣告，有台灣高等法院刑案被告全國前案紀錄表在卷可按
    ，其因一時失慮致罹刑典、犯後態度良好，經此次刑之宣告，應知惕勉，信無再
    犯之虞，本院認其所宣告之刑以暫不執行為適當，爰併宣告緩刑二年，用啟自新
    。至鐵鎚、螺絲起子、電動螺絲起子各一支，查係被告甲○○所有，且供行竊之
    用，業據被告甲○○於警訊時及被告郭國權於本院審理時分別供明在卷，爰依刑
    法第三十八條第一項第二款規定，併予宣告沒收之。
據上論斷，應依刑事訴訟法第二百九十九條第一項前段，刑法第二十八條、第三百二
十一條第一項第三款、第四十七條、第七十四條第一款、第三十八條第一項第二款，
判決如主文。
本案經檢察官魏雯祈到庭執行職務
中      華      民      國    八十九    年      五      月      九      日
                                      臺灣桃園地方法院刑事第二庭
                                          法  官  陳  世  博
右正本證明與原本無異。
如不服本判決，應於判決送達後十日內向本院提出上訴狀( 應附繕本 )，上訴於
臺灣高等法院。
                                          書記官  楊  惠  如
中      華      民      國    八十九    年      五      月      十七    日
論罪法條：刑法第三百二十一條第一項第三款
刑法第三百二十一條
犯竊盜罪而有左列情形之一者，處六月以上五年以下有期徒刑：
一、於夜間侵入住宅或有人居住之建築物、船艦或隱匿其內而犯之者。
二、毀越門扇、牆垣或其他安全設備而犯之者。
三、攜帶兇器而犯之者。
四、結夥三人以上而犯之者。
五、乘火災、水災或其他災害之際而犯之者。
六、在車站或埠頭而犯之者。
前項之未遂犯罰之。


司法院資訊處製作；財團法人民間司法改革基金會備份。
